臺灣苗栗地方法院刑事判決　　　　　 100年度苗簡字第1021號
聲　請　人　臺灣苗栗地方法院檢察署檢察官
被　　　告　楊蝶菲
上列被告因詐欺案件，經檢察官聲請以簡易判決處刑（100 年度
偵字第4527號），本院判決如下：
    主  文
楊蝶菲幫助犯詐欺取財罪，處拘役肆拾日，如易科罰金，以新臺
幣壹仟元折算壹日。
    犯罪事實及理由
一、本件犯罪事實欄關於被告犯意之記載補充為「被告楊蝶菲為
    成年且智識成熟之人，應可預見任意將其所有之金融機構帳
    戶資料交付予不熟識之人使用，可能幫助詐欺集團向他人詐
    財，以遂其掩飾或隱匿犯罪所得財物目的之工具，竟不違本
    意而基於幫助他人犯罪之犯意」，其餘犯罪事實及證據均引
    用檢察官聲請簡易判決處刑書內容之記載（如附件）。
二、應適用之法條：
（一）刑事訴訟法第449 條第1 項、第454 條第1 、2 項。
（二）刑法第30條第1 項前段、第2 項、第339 條第1 項、第55
      條、第41條第1 項前段。
三、如不服本簡易判決，得自判決送達之日起十日內，向本院提
    起上訴。
中    華    民    國   100    年    11    月    22    日
                 苗栗簡易庭  法  官  林靜雯
本件正本證明與原本無異。
如不服本判決應於收受判決後10日內向本院提出上訴書狀，並應
敘述具體理由。其未敘述上訴理由者，應於上訴期間屆滿後20日
內向本院補提理由書（均須附繕本）「切勿逕送上級法院」。告
訴人或被害人如對本判決不服者，應具備理由請求檢察官上訴，
其上訴期間之計算係以檢察官收受判決正本之日期為準。
                            書記官  劉千瑄
中    華    民    國   100    年    11    月    22    日
附錄本判決論罪科刑法條：
中華民國刑法第339條：
意圖為自己或第三人不法之所有，以詐術使人將本人或第三人之
物交付者，處5 年以下有期徒刑、拘役或科或併科1 千元以下罰
金。
以前項方法得財產上不法之利益或使第三人得之者，亦同。
前二項之未遂犯罰之。
附件：
臺灣苗栗地方法院檢察署檢察官聲請簡易判決處刑書
                                     100年度偵字第4527號
    被      告  楊蝶菲  女  28歲（民國○○年○○月○○日生）
                        住苗栗縣竹南鎮○○里○○鄰○○街
                        133巷5號5樓
                        居臺北市北投區○○○路○段246號4
                        樓
                        國民身分證統一編號：Ｚ000000000號
上列被告因詐欺案件，業經偵查終結，認為宜聲請簡易判決處刑
，茲將犯罪事實及證據並所犯法條分敘如下：
        犯罪事實
一、楊蝶菲能預見任意將所有之金融機構帳戶資料交付予他人，
    足供他人用為詐欺等犯罪後收受匯款，以遂其掩飾或隱匿犯
    罪所得財物目的之工具，詎以前開結果之發生亦不違其本意
    ，於民國100年5月11日下午3、4時許，在臺北市○○○路50
    巷3號辦公處，將其中華郵政股份有限公司竹南郵局帳號000
    -00000000000002號帳戶、中國信託商業銀行股份有限公司
    北臺中簡易型分行帳號000-000000000000號帳戶之2家金融
    機構提款卡及寫有密碼之紙條，以宅急便之方式寄交予不詳
    年籍自稱銀行行員「羅東榮」男子使用。而該不詳年籍人士
    與詐騙集團成員，共同基於意圖為自己不法所有之犯意聯絡
    ，先後於同月14日下午5時、晚上9時等，撥打電話給李致均
    、王建瑋、王千金，以網路購物分期付款錯誤等詐騙方式，
    使李致均、王建瑋、王千金均陷於錯誤，而分別依指示操作
    後匯出款項新臺幣（下同）4萬3,940元、9萬6,966元、2萬
    9,989元至上開帳戶。
二、案經李致均、王建瑋訴由苗栗縣警察局竹南分局報告偵辦及
    王千金訴由本署偵辦。
        證據並所犯法條
一、被告楊蝶菲上開向2家金融機構申辦帳戶之提款卡（含密碼
    ）業由被告寄交予年籍姓名不詳而自稱為銀行行員羅東榮一
    節，業據被告於警詢及偵查中供承不諱，被告雖矢口否認有
    何詐欺犯行，辯稱係為辦理貸款手續而將該帳戶之提款卡（
    含密碼）交予該自稱羅東榮者。惟查：告訴人李致均、王建
    瑋、王千金因遭受詐騙而分別匯款4萬3,940元、9萬6,966元
    、2萬9,989元至被告上開帳戶等情，業據告訴人李致均、王
    建瑋、王千金於警詢或偵查中指訴明確，且有渠等匯款之匯
    款憑證及被告上開帳戶之交易往來明細表等在卷可佐，是告
    訴人李致均等3人確因遭受詐騙而匯款至被告上開帳戶已堪
    認定。被告雖辯以上開帳戶提款卡等物充作借款之工具，何
    以並未確認收受其帳號帳戶提款卡（含密碼）等物之人之確
    實姓名及年籍資料，竟貿然將其所有之前揭物件交予他人，
    卻未見後續相關處置作為，並予以聞問，此等舉措實與常情
    有違。且借貸金錢，多半要求提供擔保或擬具償債方式以供
    確認即可，斷無可能於尚未確認相關事宜即要求交付金融帳
    戶資料，更不可能在未獲償全額款項之下卻未予聞問，凡此
    ，皆為吾人依一般生活認知所易於體察之事項，則被告在無
    以提出相關事證以為佐憑，即難以據此為有利之認定。再參
    以金融帳戶為個人理財之工具，申請開設金融帳戶並無任何
    特殊之限制，一般民眾皆可以存入最低開戶金額之方式自由
    申請開戶，並得同時在不同金融機構申請多數存款帳戶使用
    ，乃眾所周知之事實。依一般人之社會生活經驗，倘係合法
    收入，本可自行向金融行庫開戶使用，而無向他人收取帳戶
    之必要。苟見陌生人不以自己名義申請開戶，反以其他方式
    向不特定人蒐集收購或借用他人之金融機構帳戶使用，衡情
    應能懷疑蒐集收購或借用帳戶之人，其目的在於犯罪。被告
    為成年人，應知人人皆可以自己名義開立存款帳戶，自無向
    他人提供自己帳戶之理，對於要求自己提供帳戶提款卡之他
    人欲利用自己帳戶做為犯罪之用之事實，應有所認識，益徵
    被告於交付前揭帳戶提款卡（含密碼）之際，已可預見將被
    不法之徒用於犯罪贓款之匯入、流出，且不違反其本意，顯
    有幫助該詐騙集團利用上開帳號帳戶犯詐欺取財罪之不確定
    犯意甚明。
二、核被告所為，係犯刑法第30條第1項、第339條第1項之幫助
    詐欺取財罪嫌。又被告一交付行為，同時提供2本帳戶與詐
    騙集團，為想像競合犯，請從一重處斷。
三、依刑事訴訟法第451條第1項聲請簡易判決處刑。
    此    致
臺灣苗栗地方法院
中    華    民    國   100    年    10    月    21    日
                              檢  察  官    黃      偉
本件證明與原本無異
中    華    民    國   100    年    10    月    31    日
                              書  記  官    彭  國  恭
中華民國刑法第30條
（幫助犯及其處罰）
幫助他人實行犯罪行為者，為幫助犯。雖他人不知幫助之情者，
亦同。
中華民國刑法第339條
（普通詐欺罪）
意圖為自己或第三人不法之所有，以詐術使人將本人或第三人之
物交付者，處 5 年以下有期徒刑、拘役或科或併科 1 千元以下
罰金。